【裁判字號】    97,審訴,140
【裁判日期】    980630
【裁判案由】    毒品危害防制條例
【裁判全文】
臺灣士林地方法院刑事判決             97年度審訴字第140號
公  訴  人  臺灣士林地方法院檢察署檢察官
被      告  甲○○
上列被告因違反毒品危害防制條例案件，經檢察官提起公訴（九
十七年度毒偵字第一八一五號），被告為有罪之陳述，本院合議
庭裁定改行簡式審判程序，並判決如下：
    主  文
甲○○施用第一級毒品，累犯，處有期徒刑玖月，扣案之海洛因
殘渣袋壹個（袋內殘渣量微無法計重）沒收銷燬，注射針筒壹支
沒收。
    事  實
一、甲○○前曾因施用毒品案件，經本院裁定送觀察、勒戒後，
    認有繼續施用毒品之傾向，再依本院裁定令入戒治處所施以
    強制戒治，嗣因戒治成效經評定為合格，已無繼續戒治之必
    要，於民國九十三年九月二十四日停止強制戒治釋放，由臺
    灣士林地方法院檢察署檢察官於九十三年十月二十八日以九
    十三年度戒毒偵字第七０號為不起訴處分確定，於上述強制
    戒治執行完畢釋放後五年內，復因施用第一、二級毒品案件
    ，經臺灣板橋地方法院以九十五年度訴字第二三三三號判決
    處有期徒刑十月、四月，應執行有期徒刑一年確定，甫於九
    十七年二月二十七日縮刑期滿執行完畢。猶不知悔改，於上
    開強制戒治執行完畢後五年內，因施用毒品案件經法院判處
    罪刑確定後，又基於施用第一級毒品海洛因之犯意，於九十
    七年八月二十三日九時許採尿往前四十八小時內之某時，在
    不詳地點，以針筒注射施打於右手臂方式，施用海洛因一次
    ，嗣於九十七年八月二十二日十七時三十分許，在其住處為
    警搜索查扣其所有供施用海洛因所用之注射針筒一支及殘渣
    袋一個（袋內殘渣量微無法計重）等物，經採集其尿液檢體
    送驗，鑑定結果呈嗎啡類陽性反應，查悉上情。
二、案經臺北縣政府警察局新店分局報請臺灣士林地方法院檢察
    署檢察官偵查起訴。
    理  由
一、前揭犯罪事實，業據被告甲○○於本院準備程序及審理時供
    認不諱，又被告經警採集其尿液送檢驗結果，呈嗎啡類陽性
    反應，有臺灣檢驗科技股份有限公司九十七年九月十一日濫
    用藥物檢驗報告及臺北縣政府警察局新店分局偵辦毒品危害
    防制條例案被移送者姓名及代碼對照表各一份在卷可稽，復
    有查獲之海洛因注射針筒一支及殘渣袋一個扣案可資佐證，
    足徵被告自白與事實相符。本件事證明確，被告犯行堪以認
    定。
二、按犯毒品危害防制條例第十條之施用毒品罪者，檢察官應聲
    請法院裁定令被告入勒戒處所觀察、勒戒。觀察、勒戒後，
    檢察官依據勒戒處所之陳報，認受觀察、勒戒人無繼續施用
    毒品傾向者，應即釋放，並為不起訴處分；認受觀察、勒戒
    人有繼續施用毒品傾向者，檢察官應聲請法院裁定令入戒治
    處所施以強制戒治。經觀察、勒戒或強制戒治執行完畢釋放
    後，五年內再犯毒品危害防制條例第十條之罪者，檢察官應
    依法追訴，毒品危害防制條例第二十條第一項、第二項、第
    二十三條第二項分別定有明文。查被告前因施用毒品案件，
    經依本院裁定送觀察、勒戒及強制戒治後，認無繼續施用毒
    品之傾向，於九十三年九月二十四日停止強制戒治釋放出所
    ，並經臺灣士林地方法院檢察署檢察官以九十三年度戒毒偵
    字第七０號為不起訴處分確定，有刑案資料查註紀錄表及全
    國施用毒品案件紀錄表各一份在卷可稽，被告於強制戒治執
    行完畢釋放後，五年內再犯毒品危害防制條例第十條之罪，
    經檢察官提起公訴，本院應予審理。按海洛因係毒品危害防
    制條例第二條第二項第一款所稱之第一級毒品。核被告施用
    海洛因之行為，係犯毒品危害防制條例第十條第一項之施用
    第一級毒品罪，被告持有海洛因進而施用，其持有海洛因之
    低度行為應為施用海洛因之高度行為所吸收，不另論罪。又
    被告有事實欄所述犯罪科刑執行情形，有臺灣高等法院被告
    前案紀錄表附卷可參，其於有期徒刑執行完畢後，五年內故
    意再犯有期徒刑以上之本罪，應依刑法第四十七條第一項之
    規定論以累犯，並加重其刑。爰審酌被告施用海洛因一次及
    犯罪戕害自己身心健康，與犯罪後供認犯行之態度等一切情
    狀，量處如主文所示之刑。
三、扣案之海洛因殘渣袋一個（袋內殘渣量微無法計重），係查
    獲之第一級毒品，因毒品與包裝袋無法析離，故不問屬於被
    告與否，應依毒品危害防制條例第十八條第一項前段之規定
    宣告沒收銷燬。至扣案之注射針筒一支，係被告所有供施用
    海洛因所用之物，業據其於本院審理時供明在卷，應依刑法
    第三十八條第一項第二款之規定宣告沒收。
據上論斷，應依刑事訴訟法第二百九十九條第一項前段、第二百
七十三條之一第一項，毒品危害防制條例第十條第一項、第十八
條第一項前段，刑法第十一條、第三十八條第一項第二款、第四
十七條第一項，判決如主文。
本案經檢察官蔡元仕到庭執行職務。
中    華    民    國    98    年    6    月     30    日
                  刑事第一庭法  官  周明鴻
以上正本證明與原本無異。
如不服本判決應於收受判決後10日內向本院提出上訴書狀，並應
敘述具體理由；其未敘述上訴理由者，應於上訴期間屆滿後20日
內向本院補提理由書（均須按他造當事人之人數附繕本）「切勿
逕送上級法院」。
                            書記官  丁梅芬
中    華    民    國    98    年    6    月     30    日
附錄論罪科刑法條：
毒品危害防制條例第十條第一項
施用第一級毒品者，處 6 月以上 5 年以下有期徒刑。


司法院資訊處製作；財團法人民間司法改革基金會備份。
